【裁判字號】    90,台非,291
【裁判日期】    900823
【裁判案由】    違反槍砲彈藥刀械管制條例
【裁判全文】
最高法院刑事判決                                  九十年度台非字第二九一號
    上訴人  最高法院檢察署檢察總長
    被  告  甲○○
右上訴人因被告違反槍砲彈藥刀械管制條例案件，對於台灣台南地方法院中華民國八
十八年六月十七日第一審確定判決（八十八年度訴字第六五三號，起訴案號：台灣台
南地方法院檢察署八十八年度偵字第五一○一號），認為部分違法，提起非常上訴，
本院判決如左：
    主  文
原判決關於違背法令部分撤銷。
甲○○併科罰金部分，如易服勞役，以罰金總額與六個月之日數比例折算。
    理  由
非常上訴理由稱：「按判決適用法則不當者，為違背法令，刑事訴訟法第三百七十八
條定有明文。又罰金易服勞役期限不得逾六個月，罰金總額折算逾六個月之日數者，
以罰金總額與六個月之日數比率折算。刑法第四十二條第二項但書、第三項亦定有明
文。本件被告甲○○未經許可寄藏改造模型槍，經台灣台南地方法院於民國（下同）
八十八年六月十七日以八十八年度訴字第六五三號判處有期徒刑一年八月，併科罰金
新台幣三十萬元，固無不合。惟於判決主文另諭知該罰金易服勞役之標準，未依前開
規定，以罰金總額與六個月之日數比率折算，而竟宣告如易服勞役以三百元即新台幣
九百元折算一日，從而其折算結果，致易服勞役已逾六個月之日數，顯屬違背法令。
案經確定，且對被告不利，爰依刑事訴訟法第四百四十一條、第四百四十三條提起非
常上訴，以資糾正。」等語。
本院按判決不適用法則或適用不當者，為違背法令，刑事訴訟法第三百七十八條定有
明文。又罰金易服勞役期限不得逾六個月，罰金總額折算逾六個月之日數者，以罰金
總額與六個月之日數比例折算。刑法第四十二條第二項但書、第三項亦有明定。本件
被告甲○○因未經許可寄藏改造模型槍犯行，經原審法院於八十八年六月十七日判決
，論以槍砲彈藥刀械管制條例第十條第四項之罪，處有期徒刑一年八月，併科罰金新
台幣三十萬元，固無不合。惟其諭知罰金如易服勞役以新台幣九百元折算一日，經折
算結果，已逾六個月之日數，揆諸上開說明，顯屬違背法令。案經確定，且不利於被
告；非常上訴意旨，執以指摘，為有理由，應由本院將原判決關於此違背法令部分（
即併科罰金如易服勞役折算標準部分）撤銷，改判如主文第二項所示，以資糾正。
據上論結，應依刑事訴訟法第四百四十七條第一項第一款，刑法第四十二條第三項，
罰金罰鍰提高標準條例第二條，判決如主文。
中      華      民      國     九十     年      八      月    二十三    日
                              最高法院刑事第十二庭
                                  審判長法官  呂  潮  澤
                                        法官  陳  世  雄
                                        法官  孫  增  同
                                        法官  林  開  任
                                        法官  蕭  權  閔
      右正本證明與原本無異
                                              書  記  官
中      華      民      國     九十     年      八      月    二十八    日


司法院資訊處製作；財團法人民間司法改革基金會備份。
